【裁判字號】    98,抗,405
【裁判日期】    980513
【裁判案由】    聲請定其應執行刑
【裁判全文】
臺灣高等法院刑事裁定                   98年度抗字第405號
抗  告  人
即  受刑人  甲○○
上列抗告人因聲請定其應執行刑案件，不服臺灣桃園地方法院98
年度聲字第877號，中華民國98年3月31日第一審裁定（聲請案號
：臺灣桃園地方法院檢察署98年度執字第1955號），提起抗告，
本院裁定如下：
    主  文
原裁定撤銷，發回臺灣桃園地方法院。
    理  由
一、原裁定意旨略以：受刑人甲○○因違反槍砲彈藥刀械管制條
    例等罪，經本院、原審法院先後判處如原裁定附表所示之刑
    （另有沒收從刑），均經分別確定在案。茲檢察官聲請定其
    應執行之刑，原審法院審核認聲請為正當，應定其應執行之
    刑。爰依刑事訴訟法第477條第1項，刑法第2條第1項、第53
    條、（修正前）第51條第5款、第10款前段、第42條第3項，
    以裁定定其應執行刑為3年3月又15日，併科罰金新臺幣 5萬
    元，罰金如易服勞役以新臺幣1千元折算1日等語。
二、抗告意旨略以：(一)定執行刑固為法院之裁量權，然以一般實
    務而言，裁定應執行刑，均會較原刑期減少若干，否則定應
    執行刑，即無意義；(二)抗告人所違反槍砲彈藥刀械管制條例
    之案件，原確定判決所定之宣告刑為有期徒刑3年2月，併科
    罰金新臺幣 5萬元，罰金如易服勞役，以新臺幣2仟元折算1
    日，而原裁定所定應執行刑係併科罰金新臺幣 5萬元，罰金
    如易服勞役，以新臺幣1仟元折算1日，抗告人無力繳納罰金
    ，如以原裁定之折算標準，反而對抗告人不利，懇請鈞院撤
    銷原裁定，另為有利於抗告人之裁定等語。
三、本院經查：
  (一)按數罪併罰，宣告多數有期徒刑者，於各刑中之最長期以上
    ，各刑合併之刑期以下，定其刑期，刑法第51條第 5款前段
    定有明文。又法律上屬於自由裁量事項，尚非概無法律性之
    拘束，在法律上有其外部界限及內部界限。前者法律之具體
    規定，使法院得以具體選擇為適當裁判，此為自由裁量之外
    部界限。後者法院為自由裁量時，應考量法律之目的，法律
    秩序之理念所在，此為自由裁量之內部界限。法院為裁判時
    ，二者均不得有所逾越。在數罪併罰而有二裁判以上，應定
    其應執行刑之案件，法院所為刑之酌定，固屬自由裁量事項
    ，然對於法律之內、外部界限，仍均應受其拘束（最高法院
    80年度台非字第 473號判例意旨參照）。本件抗告人所犯附
    表編號1所示之罪，經本院以96年度上訴字第361號判決判處
    有期徒刑3年2月，併科罰金新臺幣 5萬元，罰金如易服勞役
    ，以新臺幣2仟元折算1日確定，而其所犯附表編號 2所示之
    罪，經臺灣桃園地方法院以96年度易字第1292號判決判處有
    期徒刑3月，減為有期徒刑1月又15日，如易科罰金，以銀元
    3佰元即新臺幣9佰元折算1日確定，有上開判決正本各1份附
    卷可稽。上開 2罪符合定應執刑之要件，在未定應執行刑前
    刑期總和為有期徒刑「3年3月又15日」，原審法院定應執行
    刑後之刑度亦為有期徒刑「3年3月又15日」，雖未逾越刑法
    第51條第 5款所定法律之外部性界限，惟定應執行刑前後之
    刑期均相同，似與法律秩序之理念及法律目的不合，換言之
    ，其裁量是否妥適，非無斟酌之餘地。
  (二)次按宣告多數罰金者，於各刑中之最多額以上，各刑合併之
    金額以下，定其金額，刑法第51條第 7款定有明文。本件檢
    察官聲請依第51條第 5款定應執行刑，原裁定主文竟將併科
    罰金部分，諭知易服勞役以新臺幣1仟元折算1日，究竟此部
    分有無逸出聲請範圍？又若改定應執行罰金之刑，何以原判
    決諭知如易服勞役以新臺幣2仟元折算1日，與嗣後改諭知以
    新臺幣1仟元折算1日，所據為何？似有釐清之必要。
四、綜上，抗告人抗告意旨執前詞指摘原裁定不當，為有理由，
    爰將原裁定撤銷，發回原審法院依法更為妥適之裁定。
五、據上論結，應依刑事訴訟法第413條前段，裁定如主文。
中    華    民    國    98    年    5     月    13    日
                  刑事第二庭審判長法  官  洪光燦
                                  法  官  林恆吉
                                  法  官  宋明蒼
以上正本證明與原本無異。
不得再抗告。
                                  書記官  駱麗君
中    華    民    國    98    年    5     月    13    日


司法院資訊處製作；財團法人民間司法改革基金會備份。
